# 请教大家IPO的纳税鉴证和差异比较报告，需要解释到什么程度？快抓狂了

提问人：lxch119 时间：2011-10-27 19:21:59
差异报告应当反映主要的差异事项。 纳税鉴证就写一下主要税种的期初未交、本期缴纳、期末未缴金额等内容。 再说说有没有重大违法违规处罚。 好像没有别的了。

回答人：chenyiwei
基本同意。差异调整事项如果较多，应注意重点分析金额重大或者性质异常的差异事项，其他可汇总说明而不是对每一项差异都详细说明。

提问人：mrlf 时间：2011-10-27 22:16:08
纳税鉴证报告里对 纳税申报表 和 申报报表 的差异不用做解释吗？

回答人：chenyiwei
不用。

提问人：mrlf 时间：2011-10-28 10:39:33
那纳税鉴证报告里就是就列一个 纳税申报表 和 申报报表 的差异对比的表格， 下面不用做任何文字解释？ 那就省事了，哈哈。。

回答人：chenyiwei
税务专项说明仅需列主要税种的各期期初未交、本期已交、期末未交，以及各项税收优惠政策的情况，没有见到过列纳税申报表和财务报表差异比较表的。